# 金融工具确认和计量（一）

提问人：木叶白牙 时间：2017-04-05 22:57:52
老师您好： 1 、准则讲解中提到“衍生工具是指金融工具确认和计量准则涉及的、具有下列特征的金融工具或其他合同： (一)其价值随着特定利率、金融工具价格、商品价格、汇率、价格指数、费率指数、信用等级、信用指数或其他类似变量的变动而变动，变量为非金融变量的（比如特定区域的地震损失指数、特定城市的气温指数等），该变量与合同的任一方不存在特定关系。” 问题：对于前半段提到的金融变量是否和合同任何一方存在特定关系，有何影响？能否举例说明？ 2 、准则讲解：二、衍生工具、(二)不要求初始净投资，或与对市场情况变动有类似反应的其他类型合同相比，要求很少的初始净投资中例题提到“例如 ，某企业与其他企业签订一项将来买入债券的远期合同，就不需要在签订合同时支付将来购买债券所需的现金。” 问题：从哪看符合第一条？它是根据变量的变动而变动的？

回答人：chenyiwei
1 、如果该变量与合同的任一方存在特定关系，则该变量就会受到该方的操控，从而导致基于一般市场模型的计量模式失去作用。
“与合同的任一方不存在特定关系”一般是指宏观市场上的经济变量（如利率、汇率），或者通过充分竞争的公开市场形成的市场变量（如大宗商品的公开市场价格、股票价格等）。参与交易各方都同等地受到该等变量变动的影响，且无法对其进行操控。 2 、与该债券的市场价格挂钩和波动。